臺灣新竹地方法院交通事件裁定
原處分機關　交通部公路總局新竹區監理所新竹市監理站
異　議　人
即受處分人　甲○○
上列受處分人因違反道路交通管理處罰條例案件，對於交通部公
路總局新竹區監理所新竹市監理站94年3月2日竹監新五字第裁51
－E00000000號處分，聲明異議，本院裁定如下：
    主  文
異議駁回。
    理  由
一、按汽車駕駛人轉彎時，有左列情形之一者，處二百元以上六
    百元以下（即新臺幣六百元以上一千八百元以下）罰鍰：
    二、不依標誌、標線、號誌指示者。而汽車駕駛人有左列各
    款所列條款之一者，除依原條款處罰鍰外，並予記點：一、
    有第33條、第38條第1項、第40條第1項、第45條、第47條第
    1款至第4款、第48條、第49條或第60條第1項、第2項第1款
    至第3款情形之一者，各記違規點數一點。道路交通管理處
    罰條例第48條第2款及第63條第1項第1款分別定有明文。
二、交通部公路總局新竹區監理所新竹監理站（下稱新竹市監理
    站）裁決理由略以：本件受處分人即異議人甲○○於民國94
    年1月23日上午9時40分，駕駛車牌號碼2L－3073號自小客車
    行經新竹縣竹北市○○○路地下道，不依標誌、標線、號誌
    指示而轉彎，為新竹縣警察局竹北分局竹北派出所警員劉家
    慶以違反道路交通管理處罰條例第48條第2款之規定，填掣
    竹縣警察局警交字第E00000000號舉發違反道路交通管理事
    件通知單當場舉發（以下簡稱舉發通知單），異議人於收受
    該舉發通知單後，不服舉發事實，於應到案時間內到新竹市
    監理站表示不服裁罰，經新竹市監理站函請原舉發機關查復
    違規事實明確，仍認異議人有前開違規行為，新竹市監理站
    乃於94年3月2日依據道路交通管理處罰條例第48條第2款、
    第63條第1項第1款之規定裁處異議人新臺幣600元罰鍰，並
    記違規點數1點等情，有新竹縣警察局竹北分局94年1月23日
    竹縣警交字第E00000000號舉發通知單、新竹縣警察局竹北
    分局94年2月17日竹警交裁字第0940022064號函、新竹市監
    理站94年3月2日竹監新五字第裁51－E00000000號裁決書影
    本各1紙在卷可稽。
三、聲明異議意旨略以：異議人即受處分人於94年1月23日上午
    9時40分許，由新竹縣竹北市○○街往縣政府方向行駛，行
    經中正東路右轉，被交通警察攔下並開立不遵守交通規則，
    異議人實感納悶，為何未看到任何禁止右轉或禁止進入地下
    道等標誌，其後異議人原路再開1次，才發現在博愛街上根
    本沒看到禁止右轉，此其一；到中正東路時右轉後才看到1
    個禁止右轉標誌，此其二；此外，依新竹縣警察局竹北分局
    所附照片，在博愛路根本看不到該標誌，此其三。異議人以
    為，對居住外地之人到該地區，若遇此情形，無清楚或設計
    不良之路標，就罰鍰實屬不當。該罰鍰雖僅600元，但所反
    應為官僚行為，不站在人民立場思考，只管罰鍰收入，實破
    壞人民與政府情感，因此，爰依法聲明異議，請求撤銷原處
    分云云。
四、經查，異議人於本院94年4月18日訊問時，固不否認有從竹
    北市○○街右轉至中正東路地下道之事實，惟辯稱右轉之後
    ，交通警察將其欄停，警察說這邊不能右轉，我就跟警察說
    為何在博愛街沒有看到任何標誌「禁止進入」標誌。惟據證
    人劉家慶即當時掣單舉發之員警於同日本院調查時到庭結證
    稱：於94年1月23日上午9時40分許，我在竹北市○○○路、
    博愛街口執行防搶、疏導交通、取締違規之守望勤務，本件
    違規的情形是中正東路地下道有禁止汽車進入之交通標誌，
    當時我發現異議人所駕駛2L－3073號自小客車由地下道竄出
    ，當時我發現該路段不能駕駛汽車，所以我就依法舉發等語
    綦詳，而徵諸證人劉家慶與異議人並無仇怨，其依法執行公
    務自無任意誣陷異議人之動機及目的，且新竹縣竹北市○○
    ○路地下道係機車行駛專用道，「汽車禁止進入」標誌設於
    該路段入口顯明之處，有舉發照片2幀附卷可稽，異議人違
    規不依交通標誌指示駕駛汽車行駛機車專用地下道，亦有新
    竹縣警察局竹北分局94年2月17日北警交裁字第0940022064
    號函1紙在卷可參，足見異議人確有不依禁止汽車進入標誌
    指示轉彎行駛於禁止汽車進入之地下道情事。異議人空言以
    其沒有看到任何標誌「禁止右轉」，及在博愛街沒有看到禁
    止進入標誌之所辯，顯無理由。是本件違規事實明確，堪以
    認定，原處分機關援引前揭規定，裁處新臺幣600元並記違
    規點數1點，於法並無不合。本件異議為無理由，應予駁回
    。
五、據上論結，應依道路交通案件處理辦法第19條，裁定如主文
    。
中　　華　　民　　國　　94　　年　　4 　　月　　22　　日
                    交通法庭    法  官  林秋宜
以上正本證明與原本無異。
如不服本裁定，應於裁定送達後5日內向本院提出抗告狀。
中　　華　　民　　國　　94　　年　　4 　　月　　22　　日
                                書記官  吳美雲
